臺灣嘉義地方法院刑事判決　　　　　　 94年度簡上字第135號
上　訴　人
即　被　告　丙○○
上列上訴人因竊盜案件，不服中華民國94年6月9日本院嘉義簡易
庭94年度嘉簡字第721號判決 (聲請簡易判決處刑案號：94年度
撤緩偵字第25號)，提起上訴，本院管轄之第二審合議庭依通常
程序審理，自為第一審判決如下︰
    主  文
丙○○無罪。
    理  由
一、聲請簡易判決處刑意旨：
    丙○○意圖為自己不法之所有，於民國93年9月9日中午12時
　　55分許，在嘉義縣民雄鄉好收村72之19號前，以自備之鑰匙
　　竊取乙○○所保管之車牌號碼ZTW─298號輕型機車1輛，得
　　手後，供己騎用，嗣於同日下午6時22分許，為警在上址當
　　場查獲，因認丙○○涉有竊盜罪嫌。
二、本院之判斷：
    公訴人指稱上訴人丙○○涉有竊盜罪之証據，無非係以上訴
    人之自白，被害人乙○○之指述、贓物認領保管單一紙為據
    。上訴人則辯稱：並未竊取車輛，僅係騎錯車等情置辯。本
    院基於下列理由，認為應判決上訴人無罪：
(一)按犯罪事實應依證據認定之，無證據不得認定其犯罪事實；
    又不能證明被告犯罪者，應諭知無罪之判決；刑事訴訟法第
    154條第2項、第301條第1項分別定有明文。又刑事訴訟上證
    明之資料，無論其為直接或間接證據，均須達於通常一般之
    人均不致有所懷疑，而得確信其為真實之程度，始得據為有
    罪之認定，若其關於被告是否犯罪之證明未能達此程度，而
    有合理懷疑之存在，致使無從形成有罪之確信，即不得遽為
    不利被告之認定；且告訴人之指訴係以使被告受刑事訴追為
    目的，故其陳述是否與事實相符，仍應調查其他證據以資審
    認，此有最高法院76年台上字第4986號、30年上字第816號
    、52年台上字第1300號判例可資參照。又刑法第320條第1項
    竊盜罪，以意圖為自己或第三人不法之所有，而竊取他人之
    動產為構成要件，如無不法所有之意圖自不構成竊盜罪。
(二)查上訴人丙○○於93年9月9日中午12時55分許，在嘉義縣民
    雄鄉好收村72之19號前，以鑰匙插入乙○○所保管之車牌號
    碼ZTW─298號輕型機車發動而騎走等客觀事實，業據上訴人
    供承在卷，且經証人丁○○到庭証述屬實，復有照片一紙附
    於警卷可証，前開事實自堪信為真實。又據証人丁○○之証
    述，上訴人原騎乘之車牌號碼RU─5068號之機車與被害人所
    保管之ZTW─298號併排於其所開設之網咖門口，上訴人於將
    鑰匙插入前開機車時並無東張西望或蹲下之動作，直接將鑰
    匙插入機車後即騎走，經報警後於警察抵達前開網咖時，上
    訴人亦騎車牌號碼ZTW─298號之機車回網咖等情。而參諸証
    人甲○○之証詞，其証稱於當日下午6時許發現上訴人騎錯
    車，原想與上訴人前往報警，惟發現上訴人所騎錯機車之所
    有人為其所熟識之被害人，因而請上訴人騎回網咖等情。足
    見上訴人將其原騎乘之車牌號碼RU─5068號機車置於網咖，
    而騎走被害人乙○○所保管車牌號碼ZTW─298號之機車，嗣
    上訴人於警方到場尚未通知上訴人時，上訴人已將車牌號碼
    ZTW─298之機車騎回等情，應堪認定。次查前開二部機車之
    顏色、廠牌、形狀均相同，僅車子前面擋泥板上之「JOG 」
    字體之形狀及顏色不同，而經上訴人以原騎走車牌號碼ZTW
    ─298之鑰匙發動前開機車，而無法發動等情，有本院於94
    年8月26日之勘驗筆錄及相片可稽。綜合前情，上訴人於前
    開網咖前將顏色、廠牌、形狀均與其原騎乘機車相同之車牌
    號碼ZTW─298號騎走，上訴人原騎乘之機車則留於現場，衡
    諸經驗法則，如上訴人意圖竊取車輛，則何以會留下如此明
    顯之証據供追查，足見上訴人究竟是否有竊盜之意固尚非無
    疑。其次上訴人於將前開車牌號碼ZTW─298號騎走後，於當
    晚未經被害人及警方通知之情形下自行將前開機車騎回網咖
    ，上訴人無意圖為自己不法所有之竊盜犯意即甚為明確，否
    則上訴人如意在竊取，則避之惟恐不及，何有將機車騎回之
    理。又參諸前開2部機車之顏色、廠牌、形狀均相同，且又
    併排置放等情，上訴人顯然係騎錯機車，故上訴人之辯稱即
    有可採。而上訴人於本院勘驗時所持之鑰匙雖無法當場發動
    車牌號碼ZTW─298號之機車，惟上訴人所持之鑰匙原即非車
    牌號碼ZTW─298號機車之鑰匙，無法發動原即常態，尚不得
    因此認為上訴人係說謊，而推定其有竊盜之犯意。又依丁○
    ○之前開証述，上訴人於案發時確係持鑰匙發動前開機車而
    騎走，並無任何破壞鎖頭或其他異常行為，故上訴人辯稱其
    以車牌號碼RU─5068號機車之鑰匙發動車牌號碼ZTW─298號
    之機車等情，應堪採信。足見被告確無竊盜之犯意，此外復
    查無其他積極証據足以証明被告涉有竊盜之罪嫌，依法自應
    為被告無罪之判決。
據上論斷，應依刑事訴訟法第301條第1項，判決如主文。
本案經檢察官古富祺到庭執行職務
中   華  民   國   94    年  11    月      15       日
              刑事第五庭  審判長法  官  夏金郎
                                法  官  洪嘉蘭
                                法  官  黃義成
上列正本證明與原本無異。
如不服本判決，應於判決送達後10日內，向本院提出上訴狀。
中   華  民   國   94    年  11    月      15       日
                                書記官  許龍崑
